【裁判字號】    97,交聲,274
【裁判日期】    970725
【裁判案由】    違反道路交通管理處罰條例聲明異議
【裁判全文】
臺灣士林地方法院交通事件裁定         97年度交聲字第274號
原處分機關  臺北市交通事件裁決所
異  議  人
即受處分人  乙○○
上列異議人因違反道路交通管理處罰條例案件，對於臺北市交通
事件裁決所民國96年12月28日北市裁四字第裁22-C00000000號裁
決聲明異議，本院裁定如下：
    主    文
異議駁回。
    理    由
一、按汽車駕駛人，未領有駕駛執照駕駛小型車者，處新臺幣（
    下同）6,000 元以上12,000以下罰鍰，道路交通管理處罰條
    例第21條第1 項第1 款定有明文。
二、原處分意旨略以：異議人即受處分人乙○○所有之車牌號碼
    0576-GX 號自用一般小客車，於96年10月10日0 時30分於臺
    北縣陽金公路金山醫院前，經臺北縣政府警察局金山分局交
    通分隊當場舉發「未領有駕駛執照駕駛小型車」之違規，依
    道路交通管理處罰條例第21條第1 項第1 款之規定，處罰鍰
    12,000元整。
三、異議意旨略以：（一）異議人於違規當時（即96年10月10日
    0 時30分），伊與所有之車牌號碼0576-GX 號自用小客車，
    並未出現在金山醫院前，故並未有舉發事實。（二）異議人
    所有之0576-GX 號自用小客車自96年9 月中旬至96年11月上
    旬均停靠於臺北市○○區○○街1 段145 號6 弄46號1 樓前
    未使用。異議人向原處分機關表示不服舉發，經原處分機關
    裁決維持舉發結果後，異議人於法定期限內向本院交通法庭
    聲明異議云云。
四、經查：
（一）異議人即受處分人乙○○於上揭時地，為臺北縣政府警察
      局交通警察大隊金山分局交通分隊警員當場舉發「未領有
      駕駛執照駕駛小型車」之違規，此有臺北縣政府警察局北
      縣警交字第C00000000 號舉發違反道路交通管理事件通知
      單影本1 紙可稽。
（二）異議人即受處分人乙○○辯稱：伊所有之車輛，於96年10
      月10日沒有出現在舉發現場，而且伊所有之車輛屬於損壞
      狀態，電瓶損壞，根本沒有辦法發動，從96年9 月底到今
      年3 月底，約半年都沒有使用該車云云。惟查上揭違規事
      實，業據證人即舉發本件違規之臺北縣政府警察局金山分
      局交通分隊警員甲○○到庭結證稱：「（問：當日取締經
      過？）那天交通稽查，往來車輛都會檢查，當時我攔下受
      處分人時，他說他沒有帶駕照只有出示一張軍用駕駛執照
      及車上行照，我以軍用駕照上身份證號碼查詢，值班人員
      回報該員沒有駕駛執照，所以我就開立無照駕駛，當時受
      處分人有簽收。」、「（當時違規車輛車號有無記下？）
      我們有核對行照與車牌號碼，是沒有錯誤。」、「（是否
      記得該車型號？）是休旅車，好像福特車，但其他顏色等
      記不得了。」、「（當時違規者出示給你的軍用駕照，其
      上有無照片？你有無核對照片中人與違規者是否同一？）
      都有。」等語甚詳（見本院97年7 月4 日訊問筆錄）。證
      人甲○○所庭呈之工作查詢紀錄及舉發違反道路交通管理
      事件通知單影本，顯示當天異議人確有簽名於該通知單上
      ，而證人確有查詢異議人並無合法之普通小型車駕駛執照
      ；本件異議人雖稱可能有人冒用伊的名義、軍用駕照、車
      牌，當天並沒有出現在違規現場云云，然若真有冒用異議
      人名義之人，以常理觀之，應會偽造異議人名義之普通小
      型車駕駛執照，而不會去偽造軍用駕駛執照。且異議人亦
      自承其於97年2 月始取得普通小型車駕駛執照，但有多張
      軍用駕駛執照，此與證人乙○○所證述：當天駕駛人出示
      軍用駕駛執照，其即以軍用駕照上身份證號碼查詢，值班
      人員回報該員沒有駕駛執照一節相吻，再查異議人分別於
      96 年8月8 日及96年10月19日因該車有交通違規事件而繳
      交2700元及1800元之罰鍰，此經異議人到庭時坦承不諱，
      並有違規查詢報表1 紙附卷可稽，則異議人所稱係爭該車
      於96年9 月底至97年3 月間皆停放在同一處，未曾使用，
      即與其間有駕駛該車並違規之事實不符，異議人所辯，本
      院礙難採信。至於異議人另稱警方當時取締時應該還要有
      其他輔助證據，例如錄影或照片，以供證明違規車輛是伊
      的車而且是伊在駕駛，惟鑑於交通違規事實往往驟然而現
      、稍縱即逝，若硬性要求舉發員警，一律必須隨身攜帶照
      相機拍照、錄影機錄影以預留證據，俾便事後提出供法院
      審查，除有現實技術可行性之困難，勢將大幅提高交通管
      理之行政成本，並嚴重削弱道路交通管理之行政效能，此
      亦非立法者制定道路交通管理法規之本意。本件雖無相片
      或錄影之輔強證據，惟本院據證人及異議人之雙方陳述，
      及上揭物證已足認定異議人有上揭之違規。
五、綜上所述，異議人確有「未領有駕駛執照駕駛小型車」之違
    規行為，從而原處分機關援引上開道路交通管理處罰條例及
    違反道路交通管理事件統一裁罰基準表之規定，為前述裁罰
    ，核無違誤。本件異議人之異議為無理由，應予駁回。
六、據上論斷，依道路交通案件處理辦法第19條，裁定如主文。
中    華    民    國    97    年    7     月    25    日
                  交通法庭法  官  賴邦元
以上正本證明與原本無異。
如不服本裁定應於送達後5 日內向本院提出抗告狀。
                          書記官  游育慈
中    華    民    國    96    年    7    月     25    日


司法院資訊處製作；財團法人民間司法改革基金會備份。
